臺灣板橋地方法院刑事判決　　　　　　　 100年度訴字第30號
公　訴　人　臺灣板橋地方法院檢察署檢察官
被　　　告　莊文翔
上列被告因違反毒品危害防制條例案件，經檢察官提起公訴（99
年度毒偵字第9413號) ，被告於本院準備程序中就被訴事實為有
罪之陳述，經本院合議庭裁定由受命法官獨任進行簡式審判程序
，判決如下：
    主  文
莊文翔施用第一級毒品，累犯，處有期徒刑柒月，扣案之第一級
毒品海洛因壹包( 驗餘淨重零點零柒參公克) 沒收銷燬。又施用
第二級毒品，累犯，處有期徒刑肆月。應執行有期徒刑玖月，扣
案之第一級毒品海洛因壹包( 驗餘淨重零點零柒參公克) 沒收銷
燬。
    事  實
一、莊文翔前因施用毒品案件，經臺灣臺北地方法院以97年度毒
    聲字第466 號裁定送觀察、勒戒後，因認無繼續施用毒品傾
    向，於98年6 月29日執行完畢釋放出所，並經臺灣臺北地方
    法院檢察署檢察官以98年毒偵緝字第152 、153 、154 號、
    98年度毒偵字第1665、4619號為不起訴處分確定。嗣又因詐
    欺案件，經本院以98年度簡字第5658號判決判處有期徒刑5
    月，減為有期徒刑2 月又15日確定；及因施用毒品案件，經
    本院以99年度簡字第38號判決處有期徒刑3 月確定，上開兩
    案皆於民國99年7 月27日易科罰金執行完畢。詎莊文翔仍不
    知悔改，而於前揭觀察、勒戒執行完畢釋放後5 年內，復基
    於施用第一級毒品海洛因及第二級毒品甲基安非他命之犯意
    ，於99年9 月26日某時，在其位於臺北縣永和市( 現已改制
    為新北市永和區，下同) 永貞路378 巷24號1 樓住處內，以
    將海洛因捲入香菸後吸食之方式，施用第一級毒品海洛因1
    次，及將甲基安非他命置於玻璃球中燒烤後吸食其煙霧之方
    式，施用第二級毒品甲基安非他命1 次( 起訴書略載施用之
    時間、地點及方式部分，均應予以補充) 。嗣於同年月28日
    1 時50分許，因搭乘楊長諺所駕駛之車牌號碼YW-4690 號自
    用小客車，在臺北市○○○路與承德路口遭員警臨檢，並於
    該車駕駛座下方起獲第一級毒品海洛因1 包（淨重0.075 公
    克，驗餘淨重0.073 公克）及針筒1 支，經帶回警局採集其
    尿液為毒品檢測，結果因呈安非他命、甲基安非他命及嗎啡
    、可待因陽性反應，始悉上情。
二、案經臺北市政府警察局大同分局移送臺灣板橋地方法院檢察
    署檢察官偵查後提起公訴。
    事  實
一、程序方面：按除被告所犯為死刑、無期徒刑、最輕本刑為3
    年以上有期徒刑之罪或高等法院管轄第一審案件者外，於第
    一次審判期日前之準備程序進行中，被告先就被訴事實為有
    罪之陳述時，審判長得告知被告簡式審判程序之旨，並聽取
    當事人、代理人、辯護人及輔佐人之意見後，裁定進行簡式
    審判程序，刑事訴訟法第273 條之1 第1 項定有明文。經核
    ，本案被告莊文翔所犯係死刑、無期徒刑、最輕本刑為3 年
    以上有期徒刑以外之罪，其於準備程序中就被訴事實為有罪
    之陳述，經法官告知簡式審判程序之旨，並聽取公訴人、被
    告之意見後，本院爰依首揭規定，合議裁定由受命法官獨任
    進行簡式審判程序，合先敘明。
二、經查，上揭事實，業據被告於本院準備程序及審理時坦承不
    諱，而被告於99年9 月28日為警所採尿液經送臺灣尖端先進
    生技醫藥股份有限公司檢驗結果，發現確呈安非他命、甲基
    安非他命及嗎啡、可待因陽性反應，此有該公司99年10月13
    日濫用藥物檢驗報告、臺北市政府警察局偵辦毒品案件尿液
    檢體委驗單1 紙在卷可憑；再被告為警查獲時在上開車內所
    扣得之白色粉末1 包，經送驗結果，確含有海洛因成份，亦
    有交通民用航空局航空醫務中心99年10月7 日航藥鑑字第09
    96254 號毒品鑑定書乙份附卷足佐，此外，並有臺北市政府
    警察局保安大隊第二中隊搜索扣押筆錄、扣押物品目錄表各
    1 份在卷足資佐證，因認被告之自白與事實相符，堪予採信
    。再被告前因施用毒品案件，經臺灣臺北地方法院以97年度
    毒聲字第466 號裁定送觀察、勒戒後，因認無繼續施用毒品
    傾向，於98年6 月29日執行完畢釋放出所，並經臺灣臺北地
    方法院檢察署檢察官以98年毒偵緝字第152 、153 、154 號
    、98年度毒偵字第1665、4619號為不起訴處分確定等情，有
    臺灣高等法院被告前案紀錄表附卷可憑，其於觀察、勒戒及
    強制戒治釋放後，5 年內再犯本案施用第一、二級毒品之罪
    ，依毒品危害防制條例第23條第2 項之規定，即應依法予以
    訴追處罰。從而，本案事證已臻明確，被告犯行洵堪認定，
    自應依法論科。
三、按海洛因及甲基安非他命分別係毒品危害防制條例第2 條第
    2 項第1 款、第2 款所規定之第一級毒品及第二級毒品，故
    核被告所為，係犯該條例第10條第1 項之施用第一級毒品罪
    及同條第2 項之施用第二級毒品罪，其施用前後持有海洛因
    、甲基安非他命之低度行為，應為施用之高度行為所吸收，
    不另論罪。被告所犯上開二罪，犯意有別，行為互殊，應予
    分論併罰。又被告前有如事實欄所載之論罪科刑執行情形，
    有臺灣高等法院被告前案紀錄表附卷可憑，其於受徒刑執行
    完畢後5 年內，故意再犯本件有期徒刑以上之罪，皆為累犯
    ，均應依刑法第47條第1 項加重其刑。爰審酌被告前經觀察
    、勒戒仍未能戒斷其施用毒品之惡習，惟其犯後坦承其過，
    態度良好，核施用毒品屬於自殘行為，犯罪手段尚屬輕微，
    及其犯罪動機、目的、生活狀況、智識程度、所生危害等一
    切情狀，分別量處如主文所示之刑，及定其應執行刑，以資
    懲儆。
四、扣案之第一級毒品海洛因1 包( 淨重0.075公克，驗餘淨重
    0.073 公克），不問屬於犯人與否，均應依毒品危害防制條
    例第18條第1 項前段規定，沒收銷燬。至扣案之注射針筒1
    支及包裝上開毒品之空包裝袋1 只，被告否認為其所有，且
    被告於99年9 月28日1 時50分許，因搭乘楊長諺所駕駛之車
    牌號碼YW-4690 號自用小客車，在臺北市○○○路與承德路
    口遭員警臨檢時，上開扣案之海洛因及注射針筒均係於該車
    駕駛座下方所起獲，而非於被告之身上或其乘坐之副駕駛座
    附近所扣得，有臺北市政府警察局保安警察大隊查獲案件移
    辦單、偵辦毒品危害防制條例案偵查報告各1 份在卷可憑(
    見偵查卷第8 至9 頁) ，是依卷內事證尚無從認定上開扣案
    之注射針筒、包裝袋係被告所有，爰不宣告沒收，附此敘明
    。
據上論斷，應依刑事訴訟法第273 條之1 第1 項、第299 條第1
項前段，毒品危害防制條例第10條第1 項、第2 項、第18條第1
項前段，刑法第11條前段、第47條第1 項、第51條第5 款，判決
如主文。
本案經檢察官王筱寧到庭執行職務。
中    華    民    國   100    年    2     月    9     日
                  刑事第十三庭    法  官    陳昭筠
以上正本證明與原本無異。
如不服本判決應於送達後10日內向本院提出上訴狀。
                                  書記官    黃文儀
中    華    民    國   100    年    2     月    10    日
附錄本案論罪科刑法條全文
毒品危害防制條例第10條
施用第一級毒品者，處 6 月以上 5 年以下有期徒刑。
施用第二級毒品者，處 3 年以下有期徒刑。